【裁判字號】    98,交抗,124
【裁判日期】    980121
【裁判案由】    違反道路交通管理處罰條例
【裁判全文】
臺灣高等法院交通事件裁定             98年度交抗字第124號
  抗  告  人
  即受處分人  甲○○
                      號
上列抗告人因違反道路交通管理處罰條例案件，不服臺灣臺北地
方法院，中華民國97年12月24日所為裁定（97年度交聲字第3178
號），提起抗告，本院裁定如下：
    主  文
抗告駁回。
    理  由
一、抗告意旨略以：抗告人固有於民國（下同）97年9月5日16時
    15分許，駕駛車牌號碼996－CG號營業用一般小客車，在台
    北市○○街左側因乘客要求而在紅線臨停下客，嗣則於臨沂
    街右側與前方同亦違規紅線臨停之車輛發生擦撞車禍，惟原
    審裁定認抗告人係於臺北市○○路○段49號前（臨沂街右側
    ）紅線臨停下客，此非事實，另認抗告人有自承駕車「往東
    」行駛之情，惟臺北市○○路○段係單行道，只能由東「往
    西」行駛，如何能「往東」行駛，所認實屬草率，又當時停
    於抗告人前方之自小客車亦有紅線停車違規之事實，亦應被
    開罰單，始符正義公理，為此依法提起抗告云云。
二、按汽車臨時停車時，在設有禁止臨時停車標誌、標線處所，
    不得臨時停車，道路交通安全規則第111條第1項第3款定有
    明文。而依道路交通標誌標線號誌設置規則第169條，劃設
    於道路緣石正面或頂面，或劃設於路面之紅色實線標線，係
    屬禁止臨時停車線，用以指示禁止臨時停車路段。又汽車駕
    駛人在設有禁止臨時停車標誌、標線處所臨時停車者，處新
    臺幣（下同）300元以上600元以下罰鍰，道路交通管理處罰
    條例第55條第3款亦定有明文。
二、查抗告人即受處分人甲○○於97年9月5日16時15分許，駕駛
    車牌號碼996－CG號營業用一般小客車（下稱系爭車輛），
    在臺北市○○路○段49號前，劃設有禁止臨時停車之紅色標
    線路段違規臨時停車下客，待乘客下車後欲起步行駛時，系
    爭車輛右前方保險桿與適時停靠於前方之車號9A-6855號自
    用小客車之左後方保險桿發生擦撞而肇事等情，此據抗告人
    自承在卷，並有卷附現場採證照片2幀、道路交通事故現場
    圖及交通事故談話紀錄表等附卷可參，而依現場採證照片及
    道路交通事故現場圖所示，臺北市○○路○段49號前之道路
    緣石及路面均劃設有紅色實線標線，屬於禁止臨時停車路段
    ，系爭車輛確實有臨時停靠於該處路旁之違規行為，嗣依臺
    北市政府警察局交通警察大隊道路交通事故初步分析研判表
    ，認肇事原因為異議人「1.起駛疏忽。2.在設有禁止臨時停
    車標誌處所臨時停車下客」，臺北市政府警察局中正第一分
    局遂以抗告人有違反道路交通管理處罰條例第55條第3款之
    在設有禁止臨時停車標標線處所臨時停車下客之違規行為掣
    單舉發，抗告人於應到案日期前向原處分機關提出申訴，原
    處分機關請舉發單位查覆結果，仍認抗告人有前揭違規行為
    ，遂依道路交通管理處罰條例第55條第3款及違反道路交通
    管理事件統一裁罰標準表規定，裁處抗告人罰鍰新台幣（下
    同）300元，並有臺北市政府警察局北市警交字第AEW872012
    號舉發違反道路交通管理事件通知單影本乙紙及台北市交通
    事件裁決所北市裁申字第裁22-AEW872012號裁決書等附卷可
    稽，堪認抗告人確有於上開時地在劃設有禁止臨時停車標線
    處所臨時停車之違規行為。茲本件違規事證已明，原處分機
    關並以抗告人有上述在禁止臨時停車處臨時停車之違規駕駛
    行為而裁處罰鍰，所認並無不合，抗告人上揭抗告意旨所指
    各節均核與本件抗告人違規臨停之行為無涉，且前方車號
    9A-6855號自小客車是否亦同應違規臨停而遭裁處罰鍰，係
    屬執勤警員依法執行取締之權限，要非本院之裁量權限，至
    抗告人與前方車號9A-6855號自小客車間之擦撞糾紛，倘抗
    告人就該肇事原因、過失比例與賠償範圍有所爭執，則應另
    循民事程序提起救濟，尚非本院所得認定，是抗告人上開所
    辯，均無可採。原處分機關因而就抗告人上述違規臨停之行
    為，依上開法條規定，裁處罰鍰新台幣300元，並無不當，
    原審因而認抗告人之聲明異議為無理由，而予以駁回，經核
    並無不合，抗告人之抗告意旨猶執陳詞指摘原審裁定不當，
    尚難認有理由，應予駁回。
四、據上論結，應依道路交通案件處理辦法第26條，刑事訴訟法
    第412條，裁定如主文。
中    華    民    國    98    年    1     月    21    日
                  刑事第十五庭  審判長法  官  吳昭瑩
                                      法  官  李正紀
                                      法  官  張傳栗
以上正本證明與原本無異。
不得再抗告。
                                      書記官  李佩真
中    華    民    國    98    年    1     月    22    日


司法院資訊處製作；財團法人民間司法改革基金會備份。
